臺灣臺東地方法院交通事件裁定　　　　　94年度交聲字第62號
　　原處分機關　交通部公路總局高雄區監理所臺東監理站
　　代　表　人　楊財惠
　　異　議　人　甲○○
　　即受處分人
上列異議人即受處分人因違反道路交通管理處罰條例案件，對於
交通部公路總局高雄區監理所臺東監理站於民國九十四年十月十
一日以東監違字第裁八一－Ｔ00000000號所為之裁決處
分（原舉發案號：東警交字第Ｔ00000000號），聲明異
議，本院裁定如下：
    主      文
異議駁回。
    理      由
一、原處分意旨略以：本件異議人即受處分人甲○○於民國九十
    四年八月十一日上午七時三十分許，駕駛車牌號碼ＷＴ─六
    一九一號之自用小客車，行經臺東縣臺東市○○○路八九一
    巷口前之際，因轉彎車不讓直行車先行，肇事致人受輕傷，
    而為臺東縣警察局臺東分局交通事故處理小組到場處理之執
    勤員警乙○以異議人有違反道路交通管理處罰條例第四十八
    條第一項第六款及第六十一條第三項第一款之規定掣單舉發
    ，嗣異議人遂向原處分機關提出申訴，經原處分機關函請舉
    發單位即臺東縣警察局臺東分局調查結果，仍認異議人有前
    揭違規行為，原處分機關乃依道路交通管理處罰條例第四十
    八條第一項第六款及第六十一條第三項第一款、違反道路交
    通管理事件統一裁罰基準及處理細則第四十三條、四十四條
    及第六十一條暨違反道路交通管理事件統一裁罰基準表之規
    定，於九十四年十月十一日以東監違字第裁八一－Ｔ000
    00000號裁決書，裁處該部汽車駕駛人即受處分人罰鍰
    新臺幣九百元及違規記點四點。
二、異議意旨略以：異議人於九十四年八月十一日上午七時三十
    分許，駕駛上開自用小客車沿更生北路綠色隧道由東向西行
    駛，其注意快車道車龍最後一輛小客車尚離所駕駛之自用小
    客車有一百大步（約一百公尺）之距離，而慢車道之肇事機
    車與快車道車子車尾正好一直線，遂以九十度角轉彎欲轉入
    巷子，因其所駕駛自用小客車係手排車，一檔起步，時速大
    概在十到二十五公里之間，車速不可能很快，孰料行駛於慢
    車道之機車竟突然開始飆車，該機車撞擊其所駕駛之自用小
    客車聲響很大，其本能反應乃將方向盤向左邊打，此時該機
    車往前滑，正好撞在其車門底盤最硬之處，警員乙○竟誤以
    第一撞擊位置為上揭自用小客車之右前輪胎處，顯有錯誤，
    況由其所有自用小客車被撞後之情形觀之，其方向盤一打，
    就讓電線桿卡住，電線桿上之漆仍完好，可見其所駕駛自用
    小客車之車速不快，且由該機車倒地之位置距離撞擊點有六
    公尺之遠，益徵該機車速度之快，為此請求撤銷原處分機關
    之裁決云云。
三、按「汽車駕駛人轉彎時，有左列情形之一者，處二百元以上
    六百元以下罰鍰：轉彎車不讓直行車先行，或直行車尚未進
    入交岔路口，而轉彎車己達中心處開始轉彎，直行車不讓轉
    彎車先行者。」、「汽車駕駛人，駕駛汽車違反道路交通安
    全規則，因而肇事致人受傷者，記違規點數三點；致人重傷
    者，吊扣其駕駛執照三個月至六個月。」及「汽車駕駛人有
    左列各款所列條款之一者，除依原條款處罰鍰外，並予記點
    ：一、有第三十三條、第三十八條第一項、第四十條第一項
    、第四十五條、第四十七條第一款至第四款、第四十八條、
    第四十九條或第六十條第一項、第二項第一款至第三款情形
    之一者，各記違規點數一點。」道路交通管理處罰條例第四
    十八條第一項第六款、第六十一條第三項第一款及第六十三
    條第一項第一款定有明文。查異議人於九十四年八月十一日
    上午七時三十分許，駕駛前開自用小客車行經同上市○○○
    路八九一巷口之際，有轉彎車不讓直行車先行，肇事致人受
    輕傷之事實，業據證人即舉發員警乙○於本院調查時結證：
    異議人違規地點慢車道與快車道中間有分隔島，其係轉彎車
    ，雖異議人已經轉彎過去，然仍須要注意慢車道之車子，又
    伊係依據該機車之損壞處是在機車斜板，而該機車斜板比自
    用小客車之底盤高，從而不可能撞擊點為自用小客車之底盤
    ，遂研判第一撞擊點是在該自用小客車之右前角，倘如異議
    人所言第一撞擊點係在該自用小客車之車門處，該車門應該
    會凹下去，之所以汽車底盤亦會有損壞是因機車左側之引擎
    造成，此外，落土地方即是撞擊位置，而落土位置仍在慢車
    道，並且該自用小客車被撞擊之處並非在車尾，顯見異議人
    所駕駛之自用小客車並未過中心線等語明確（見本院九十四
    年十一月三十日之訊問筆錄），並有道路交通事故現場圖、
    道路交通事故調查報告表（一）（二）、臺東縣警察局道路
    交通事故談話紀錄表影本各一件及照片十五幀在卷可佐。按
    證人乙○乃系爭車禍到現場處理之人員，亦為原處分機關所
    據以認定異議人有前開違規行為之人，其並到庭在本院以言
    詞供述本件違規事實，本院由其上開證詞已得有異議人確有
    上開違規行為之心證，且於本件卷存證據資料內並無任何積
    極證據足以證明證人上開證詞係屬虛偽，亦無足以令人顯信
    證人之證述為不可採之品性證據或前科證據存在，況警員乙
    ○與異議人素昧平生，當無藉故誣陷異議人之理。又交通警
    察掣單舉發違反道路交通管理處罰條例所列之違規事實，本
    質上為行政處分，係公務員基於職務上之權力，依法就特定
    之具體事件所為之具公法上效果之單方面行政行為，基於公
    務員為公法上行為具有公信力之原則，該行政行為當可被推
    定為真正，其據以依法處分之事實認定亦為正確無誤，異議
    人否認違規，殊無可採。從而，異議人確有本件違規行為，
    堪以認定。
四、又原處分機關以異議人被舉發違反法條係道路交通管理處罰
    條例第四十八條第一項第六款及第六十一條第三項第一款之
    規定，裁處該部汽車駕駛人即受處分人罰鍰新臺幣九百元及
    違規記點四點，惟原處分機關顯漏列同條例第六十三條第一
    項第一款之規定，附此敘明。
五、綜上所述，原處分機關依前開規定，裁處受處分人罰鍰新臺
    幣九百元及違規記點四點，核無違誤，本件異議為無理由，
    應予駁回。
據上論斷，應依道路交通案件處理辦法第十九條，裁定如主文。
中　　華　　民　　國　　94　　年　　12　　月　　5　　日
                  交通法庭    法  官  連雅婷
以上正本證明與原本無異。
如不服本裁定，應於裁定送達後5日內向本院提出抗告狀（須附
繕本）。
「切勿逕送上級法院」
                              書記官　蘇美琴
中　　華　　民　　國　　94　　年　　12　　月　　7  　日
